臺灣嘉義地方法院刑事判決　　　　　　　100年度訴字第631號
公　訴　人　臺灣嘉義地方法院檢察署檢察官
被　　　告　黃誌銘
上列被告因違反毒品危害防制條例案件，經檢察官提起公訴（
100年度毒偵字第1222號），本院合議庭裁定由受命法官獨任行
簡式審判程序，判決如下：
    主  文
黃誌銘施用第一級毒品，累犯，處有期徒刑捌月。
    犯 罪 事 實
一、黃誌銘前因施用毒品案件，經臺灣高雄地方法院以89年度毒
    聲字第7973號裁定送觀察、勒戒後，認有繼續施用毒品之傾
    向，再以90年度毒聲字第5466號裁定令入戒治處所施以強制
    戒治1年，於民國91年8月26日執行完畢出監，並經檢察官於
    91年10月17日以91年度戒毒偵字第976號為不起訴處分確定
    。又因施用毒品之毒品危害防制條例案件，先後經本院以94
    年度訴字第547號、95年度訴字第146號判決，各判處有期徒
    刑8月、9月確定，上開2罪接續執行，於96年5月20日執行完
    畢。仍不知悔改，於強制戒治執行完畢釋放後，再基於施用
    第1級毒品海洛因之犯意，於100年7月15日11時許，在嘉義
    縣六腳鄉蒜東村蒜頭293-1號住處房間內，以將海洛因置入
    香菸內點燃吸食之方式，施用海洛因1次。嗣於同日15時許
    ，在臺灣嘉義地方法院檢察署，經辯護人採尿送驗，呈嗎啡
    陽性反應，始查悉上情。
二、案經臺灣嘉義地方法院檢察署觀護人簽請分案由檢察官偵查
    起訴，經本院合議庭裁定由受命法官獨任行簡式審判程序。
    理  由
一、上揭犯罪事實，業據被告黃誌銘於本院準備程序及審理時均
    坦承不諱（見本院卷第31、38頁），且被告於100年7月15日
    15時許，經採尿送驗結果，呈嗎啡陽性反應，有尿液檢體監
    管紀錄表、臺灣檢驗科技股份有限公司濫用藥物實驗室濫用
    藥物檢驗報告各1份在卷可參（見偵卷第3-4頁），足認被告
    之自白與事實相符。
二、按毒品危害防制條例於92年7月9日修正公布，自93年1月9日
    施行，其中第20條、第23條將施用毒品之刑事處遇程序，區
    分為「初犯」及「5年內再犯」、「5年後再犯」。依其立法
    理由之說明：「初犯」，經觀察、勒戒或強制戒治後，應為
    不起訴處分或不付審理之裁定；經觀察、勒戒或強制戒治執
    行完畢釋放後，「5年內再犯」者，因其再犯率甚高，原實
    施之觀察、勒戒及強制戒治既已無法收其實效，爰依法追訴
    或裁定交付審理。至於經觀察、勒戒或強制戒治執行完畢釋
    放後，「5年後再犯」者，前所實施之觀察、勒戒或強制戒
    治已足以遮斷其施用毒品之毒癮，為期自新及協助其斷除毒
    癮，仍適用「初犯」規定，先經觀察、勒戒或強制戒治之程
    序。從而依修正後之規定，僅限於「初犯」及「5年後再犯
    」二種情形，始應先經觀察、勒戒或強制戒治程序。倘被告
    於5年內已再犯，經依法追訴處罰，縱其第3次（或第3次以
    上）再度施用毒品之時間，在初犯經觀察、勒戒或強制戒治
    執行完畢釋放5年以後，已不合於「5年後再犯」之規定，且
    因已於「5年內再犯」，顯見其再犯率甚高，原實施觀察、
    勒戒或強制戒治，已無法收其實效，即應依該條例第10條處
    罰（最高法院95年度第7次刑事庭會議決議、97年度第5次刑
    事庭會議決議意旨參照）。查被告前因施用毒品案件，經臺
    灣高雄地方法院以89年度毒聲字第7973號裁定送觀察、勒戒
    後，認有繼續施用毒品之傾向，再以90年度毒聲字第5466號
    裁定令入戒治處所施以強制戒治1年，於91年8月26日執行完
    畢出監，並經檢察官於91年10月17日以91年度戒毒偵字第97
    6號為不起訴處分確定。又因施用毒品之毒品危害防制條例
    案件，先後經本院以94年度訴字第547號、95年度訴字第146
    號判決，各判處有期徒刑8月、9月確定，上開2罪接續執行
    ，於96年5月20日執行完畢，有臺灣高等法院被告前案紀錄
    表1份附卷可憑，是被告於強制戒治執行完畢釋放後，於5年
    內已再犯，並經依法追訴處罰，雖其本件再度施用毒品之時
    間，在經強制戒治執行完畢釋放5年以後，已不合於「5年後
    再犯」之規定，依上開決議，應依法追訴處罰甚明。本件事
    證明確，被告之犯行堪予認定。
三、核被告所為，係犯毒品危害防制條例第10條第1項之施用第
    1級毒品罪。被告持有海洛因進而施用之，其持有之低度行
    為應為施用之高度行為所吸收，不另論罪。被告受徒刑之執
    行完畢後，5年以內故意再犯本件有期徒刑以上之罪，為累
    犯，應依刑法第47條第1項規定加重其刑。爰審酌被告前因
    施用毒品犯行，經強制戒治執行完畢，猶不思藉機徹底戒除
    施用毒品之惡習，再次施用毒品，惟其施用毒品係自戕行為
    ，本件施用毒品之手段，及被告犯後坦承犯行等一切情狀，
    量處如主文所示之刑，以示懲儆。
據上論斷，應依刑事訴訟法第273條之1第1項、第299條第1項前
段，毒品危害防制條例第10條第1項，刑法第11條前段、第47條
第1項，判決如主文。
本案經檢察官郭志明到庭執行職務。
中    華    民    國   100    年    9     月    7    日
                    刑事第二庭  法  官  卓春慧
以上正本證明與原本無異。
如不服本判決應於收受判決後10日內向本院提出上訴書狀，並應
敘述具體理由；其未敘述上訴理由者，應於上訴期間屆滿後20日
內向本院補提理由書（均須按他造當事人之人數附繕本）「切勿
逕送上級法院」。
中    華    民    國   100    年    9     月    7    日
                                書記官  李玫娜
附錄論罪科刑法條全文：
毒品危害防制條例第10條第1項：
施用第一級毒品者，處6月以上5年以下有期徒刑。